臺灣高等法院臺南分院刑事判決
上　訴　人　臺灣臺南地方法院檢察署檢察官
上　訴　人
即　被　告　甲○○
　　　　　　　　　　號（另案在臺灣臺南戒治所戒治中）
上列上訴人因被告竊盜案件，不服臺灣臺南地方法院93年度訴字
第1220號中華民國94年4月13日第一審判決（起訴案號：臺灣臺
南地方法院檢察署93年度偵字第10520號），提起上訴，暨聲請
併案審理（併辦案號：臺灣臺南地方法院檢察署94年度偵字第
1720、8842號），本院判決如下：
    主  文
原判決撤銷。
甲○○共同連續結夥三人以上，攜帶兇器竊盜，處有期徒刑壹年
捌月，扣案鐵剪壹支、短鐵條拾柒支均沒收之。
    事  實
一、甲○○前於九十三年間，因結夥三人竊盜罪，經臺灣臺南地
    方法院於九十三年六月二十九日以九十三年易字第四一八號
    判處有期徒刑九月，嗣於同年九月二十二日確定（尚未執行
    完畢）。甲○○猶不知悔改，與劉文棋（經處有期徒刑十月
    確定）共同基於意圖為自己不法所有之概括犯意聯絡，由甲
    ○○提議，邀集劉文棋駕駛其使用車號ＵＤ—八九０三號自
    用小客車，共同攜帶甲○○所有，客觀上對人之生命、身體
    構成威脅，足資為兇器之鐵剪一支、短鐵條十七支等工具，
    於九十三年十月七日十四時許，至臺南縣歸仁鄉○○段四六
    號地號土地處，由甲○○將短鐵條置入臺灣電力股份有限公
    司（以下簡稱臺電公司）電桿圓孔中，供其攀爬電桿，再持
    鐵剪剪斷電線桿上架設之電線，並交予在下等候之劉文棋，
    再由劉文棋將電線搬至其所駕前揭自用小客車內，以此方式
    竊盜台電公司所有之電線十五段。甲○○與劉文棋復承前揭
    概括犯意，於同日十六時許，至臺南縣歸仁鄉○○段二０四
    七之三地號土地上，以前揭方式竊取臺電公司所有，架設於
    該土地之電線桿上之電線一段，得手後，均據為己有。嗣經
    警於同日十六時二十分許當場查獲，並扣得甲○○所有且供
    其等竊盜所用之鐵剪一支、短鐵條十七支，及劉文棋與甲○
    ○所竊之電線十六段（全長約三百三十公尺，重約六十六公
    斤，業已發還臺電公司）。
二、甲○○或單獨或與如附表所示之共犯以二人一組或結夥三人
    以上之方式，共同基於意圖為自己不法所有之概括犯意聯絡
    ，攜帶客觀上對人之生命、身體構成威脅，足資為兇器之鐵
    剪等工具，於九十三年八月間至同年月九月間止，連續在附
    表所示等六處，竊取臺電公司所有之ＰＶＣ風雨線及裸硬銅
    線多次，得手後，將電線外皮剝除取出銅線變賣得款朋分。
三、甲○○意為自己不法之所有，於九十四年一月二十九日，在
    臺南縣關廟鄉○○路一六七號前，竊取丙○○○所有之鋁梯
    一部，得手後將之以新臺幣（下同）二百元出售與簡楊素美
    。
四、案經臺南縣警察局歸仁、善化分局報告臺灣臺南地方法院檢
    察署檢察官偵查起訴及聲請併案審理。
    理  由
一、上揭犯罪事實，業據被告甲○○於偵審中迭次供承不諱，其
    事實欄所載一部分，核與同案被告劉文棋於警訊中所供犯罪
    情節、及證人即臺電公司職員乙○○、何建興於警訊中證述
    電線遭竊情節相符，並有證人即亦為臺電公司職員吳有邦所
    簽具之贓物認領保管單一紙附卷可稽，另有被告與同案被告
    劉文棋共同行竊所用之鐵剪一支、短鐵條十七支等工具扣案
    可參；事實二部分，核與同案被告吳文壽、莊文凱於警訊中
    所供犯罪情節及證人即臺電公司職員乙○○於警訊中證述電
    線遭竊情節相符，並有亦為臺電公司電力失竊報告及現場照
    片二十三張附卷可稽；事實三部分，核與被害人丙○○○於
    警訊中證述情節相符，足認被告於偵審中之自白與事實相符
    ，應堪採信。被告竊盜事證已臻明確，犯行堪以認定，應依
    法論科。
二、查被告與同案被告劉文棋、吳文壽、莊文凱等人攜帶之鐵剪
    一支（通體金屬製、全長六十一公分、刀刃部分長八公分、
    握把部分為塑膠製，長十九點五公分）、短鐵條十七支（通
    體金屬製、竹節鋼筋長約二十三公分，計十三支、長型螺絲
    釘三十一公分計四支）等工具，經當庭勘驗屬實（詳原審卷
    第五０頁及本院審理筆錄），是依前開鐵剪、短鐵條之材質
    、型式、長度等型態綜合觀之，客觀上對人之生命、身體均
    已構成威脅，足資為兇器，核被告如犯罪事實欄一及二編號
    １、２、４、５、６之所為係犯刑法第三百二十一條第一項
    第三款之攜帶兇器竊盜罪；如犯罪事實欄二編號３之所為係
    犯刑法第三百二十一條第一項第三款、第四款之結夥三人以
    上，攜帶兇器竊盜罪；如犯罪事實欄三所為係犯刑法第三百
    二十條第一項普通竊盜罪。被告與同案被告劉文棋、吳文壽
    、莊文凱間，就渠等分別涉犯如事實欄所示部分，有犯意聯
    絡及行為分擔，俱為共同正犯。被告前後多次竊盜犯行，時
    間緊接，方法相同，觸犯構成要件相同之罪名，顯係基於概
    括犯意為之，應依刑法第五十六條之規定僅論以刑法第三百
    二十一條第一項第三款、第四款之結夥三人以上，攜帶兇器
    竊盜一罪，並依法加重其刑。又被告所為罪事實二三部分，
    雖未據起訴，但經檢察官認與本案有連續犯關係，為裁判上
    一罪，聲請本院併案審理，並經本院認確此部分與本案起訴
    部分，有裁判上一罪關係，自應併予審判，併此敘明。
三、原審以被告罪證明確，因予論罪科刑，固非無見，惟被告於
    九十三年八月間至同年月九月間止，與吳文壽、莊文凱等人
    連續在附表所示等六處，或單獨或共同竊取臺電公司所有之
    ＰＶＣ風雨線及裸硬銅線多次，以及於九十四年一月二十九
　　日，在臺南縣關廟鄉○○路一六七號前，竊取丙○○○所有
  　之鋁梯一部等事實（即犯罪事實一二部分），未及審酌，容
    有未洽。被告上訴意旨，空言指摘原判決量刑過重，為無理
    由。檢察官上訴意旨，據以指摘原判決不當，為有理由，應
    由本院依法撤銷改判，以期適法。爰審酌被告犯罪動機、目
    的、手段、所得、犯罪後始終坦承不諱之態度，另審酌被告
    與同案被告劉文棋二人為圖一己之私，擅行剪取臺電用以供
    輸電力所用之電線，因彼等竊盜犯行所害者，除臺電公司外
    ，受該電線供應電力之民眾、廠商等，亦均蒙其害，是彼等
    所造成之損害非微等一切情狀，量處如主文第二項之刑，以
    資懲儆。扣案鐵剪一支、短鐵條十七支為被告所有，且供被
    告與同案被告劉文棋共同竊盜所用一節，業據被告於本院審
    理時供承在卷，爰依刑法第三十八條第一項第二款之規定沒
    收之。
四、另起訴意旨雖以被告甫因竊盜案件，經判處有期徒刑九月確
    定，即行再犯，惡性非輕為由，請求量處有期徒刑二年；又
    蒞庭檢察官以被告有犯罪習慣，併聲請強制工作等語。惟本
    院審酌被告本次竊盜獲利非鉅，並參酌同案被告劉文棋等之
    刑責等情狀，認量處如主文所示之刑，當已足收警惕及防止
    再犯之效，附此敘明。
據上論斷，應依刑事訴訟法第三百六十九條第一項前段、第三百
六十四條、第二百九十九條第一項前段，刑法第二十八條、第五
十六條、第三百二十一條第一項第三款、第四款、第三十八條第
一項第二款，判決如主文。
本案經檢察官蘇南桓到庭執行職務。
中　　華　　民　　國　　94　　年　　8 　　月　　9 　　日
                  刑事第二庭    審判長法　官  葉居正
                                      法　官  高明發
                                      法　官  李文福
以上正本證明與原本無異。
不得上訴。
　　　　　　　　　　　　　　　　　　　書記官  李良倩
中　　華　　民　　國　　94　　年　　8 　　月　　10　　日
附錄：本判決論罪法條
刑法第三百二十一條：
犯竊盜罪而有左列情形之一者，處六月以上、五年以下有期徒刑
：
一、於夜間侵入住宅或有人居住之建築物、船艦或隱匿其內而犯
    之者。
二、毀越門扇、牆垣或其他安全設備而犯之者。
三、攜帶兇器而犯之者。
四、結夥三人以上而犯之者。
五、乘火災、水災或其他災害之際而犯之者。六在車站或埠頭而
    犯之者。
前項之未遂犯罰之。
